---
title: "Stemma Regimiento"
author: "MGL"
date: "2023"
output:
  html_document:
    toc: true
    number_sections: true
  pdf_document:
    toc: true
    number_sections: true
---
#abstract: "À partir du script de JB Camps et du travail d'Ariane Pinche"
```{r setup, include=FALSE}
knitr::opts_chunk$set(echo = TRUE)
```
# Construction du stemma du *Regimiento*

```{r}
# Load data
Regimiento = read.csv(file = "../data/stemma_filtre.csv", header = TRUE, row.names = 1, sep=",")
RegimientoMatrix = as.matrix(Regimiento)
# Ordre des témoins alphabétique 
# A B G J Q R Z U 
# Load package
library(stemmatology)
#cite("stemmatology")
#vignette("stemmatology")
```

## Matrice complète 
```{r}
print(RegimientoMatrix)
```


## Expérimentations sur le corpus total


```{r}
# On supprime les 3 lieux variants problématiques de AGZ
cleaned = RegimientoMatrix[-285,]
cleaned = cleaned[-107,]
cleaned = cleaned[-57,]
PCC(cleaned, ask=FALSE, threshold=0.040, omissionsAsReadings=TRUE)
```

## Expérimentations sans J
J pose problème et est probablement contaminé. On l'enlève
```{r}
# On supprime les 3 lieux variants problématiques de AGZ + J
Regimiento_sans_J = cleaned[,-4]
print(Regimiento_sans_J)
PCC(cleaned, ask=FALSE, threshold=0.04, omissionsAsReadings=FALSE)
```

## En séparant les deux groupes, seul BQRU fonctionne et ne donne rien de probant que je comprenne.

### BQUR
```{r}
# A B G J Q R Z U 
# Il faut faire attention au changement d'ordre après la suppression de chaque colonne
Regimiento_brancheA = cleaned[,-1]
Regimiento_brancheA = Regimiento_brancheA[, -2]
Regimiento_brancheA = Regimiento_brancheA[, -2]
Regimiento_brancheA = Regimiento_brancheA[, -4]
# print(Regimiento_brancheA)
PCC(Regimiento_brancheA, ask=FALSE, threshold=0.04, omissionsAsReadings=FALSE)
```


### AGJZ ne marche pas.
```{r}
# A B G J Q R Z U 
# Il faut faire attention au changement d'ordre après la suppression de chaque colonne (ou supprimer par la fin, mais j'ai eu cette brillante idée un peu tard)
Regimiento_brancheB = cleaned[,-2]
Regimiento_brancheB = Regimiento_brancheB[, -4]
Regimiento_brancheB = Regimiento_brancheB[, -4]
Regimiento_brancheB = Regimiento_brancheB[, -5]
# On supprime J
# Regimiento_brancheB = Regimiento_brancheB[, -3]
# print(Regimiento_brancheB)
PCC(Regimiento_brancheB, ask=FALSE, threshold=0.04, omissionsAsReadings=FALSE)
```



